臺灣雲林地方法院民事判決　　　　　　　 100年度親字第48號
原　　　告　莊明雄
訴訟代理人　許建評
被　　　告　莊妏晏
兼上列一人
法定代理人　林秋如
上列當事人間否認子女事件，本院於民國100 年10月28日言詞辯
論終結，判決如下：
    主  文
確認被告莊妏晏（女，民國○○○ 年○ 月○ 日生，國民身分證統一
編號：Ｚ000000000號）非被告林秋如自原告受胎所生之婚生女。
訴訟費用新臺幣參仟元由被告負擔。
    事實及理由
壹、兩造之主張:
一、原告主張：原告與被告林秋如於民國87年3 月26日結婚，於
    98年間即分房。惟至今因被告莊妏晏出生登記，原告始知被
    告林秋如於100 年3 月2 日生有被告莊妏晏，按妻之受胎係
    在婚姻關係存續中者，推定其所生子女為婚生子女之規定，
    戶籍登記被告莊妏晏之父為原告。然被告林秋如懷孕被告莊
    妏晏時，與原告早已未同房生活，被告莊妏晏並非自原告之
    受胎，自非原告之婚生子女，為此提起本訴等語，並聲明：
    如主文所示。
二、被告方面：同意原告所述。
貳、本院得心證之理由：
一、按否認子女事件，與社會公益有關，當事人處分主義應受限
    制，故民事訴訟法第596 條第1 項已規定關於同法第589 條
    之訴，準用同法第574 條第3 項規定，即關於認諾、捨棄、
    訴訟上自認及不爭執事實之效力，於否認子女事件不適用之
    。準此，被告就本件訴訟為認諾、訴訟上自認或不爭執事實
    ，本院僅得以此作為自由心證判斷事實真偽之資料，並不得
    依此遽為認定，合先敘明。
二、次按從子女出生日回溯第181 日起至第302 日止，為受胎期
    間，民法第1062條第1 項定有明文。再按民法第1063條第1
    項、第2 項、第3 項前段之規定，妻之受胎，係在婚姻關係
    存續中者，推定其所生子女為婚生子女；前項推定，夫妻之
    一方或子女能證明子女非為婚生子女者，得提起否認之訴；
    前項否認之訴，夫妻之一方自知悉該子女非為婚生子女，或
    子女自知悉其非為婚生子女之時起2 年內為之。經查本件被
    告莊妏晏係於100 年3 月2 日出生，而原告則係於100 年10
    月11日提起本件否認之訴，有被告莊妏晏之戶籍謄本、起訴
    狀上收文戳章等件在卷可稽，核與前揭規定相符，顯未逾前
    揭法定除斥期間。
三、原告主張之上開事實，業據原告到庭陳述明確，並提出戶籍
    謄本、博微生物科技股份有限公司分子生物實驗室DNA 親緣
    關係諮詢報告單暨DNA 基因圖譜型別分析報告影本等件為證
    ，且為被告林秋如所不否認。而上開DNA 親緣關係諮詢報告
    單所載結論：「…送檢註明為莊明雄與莊妏晏之檢體，其
    DNA STR 系統之D8S1179 、D21S11、D2S1338 、D19S433 、
    D18S51、D5S818、FGA 等7 個基因座之基因型別不相符，所
    以莊明雄與莊妏晏間應排除一親等直系親緣關係…」等語明
    確，有前揭DNA 親緣關係諮詢報告單暨DNA 基因圖譜型別分
    析報告影本在卷可稽。依上開證據資料，足見原告與被告莊
    妏晏間，並不具有真實血緣關係，被告莊妏晏顯非原告之婚
    生子女乙節可認屬實，自堪信原告之主張為真正。從而，原
    告於上開法定期間，提起本件否認之訴，以確認被告莊妏晏
    非被告林秋如自原告受胎所生之婚生子女，洵屬有據，應予
    准許。
、據上論結，本件原告之訴為有理由，依民事訴訟法第78條、
    第85條第1 項前段，判決如主文。
中    華    民    國   100    年    11    月    11    日
                        家事法庭  法  官  黃瑞井
以上正本係照原本作成。
如對本判決上訴，須於判決送達後20日內向本院提出上訴狀（須
附繕本）並需繳納上訴費用新臺幣4,500 元。
中    華    民    國   100    年    11    月    11    日
                                  書記官  鄭國銘